臺灣臺北地方法院民事判決　　　　　　　99年度訴字第5452號
原　　　告　王道楨
訴訟代理人　張至剛律師
被　　　告　游世一
訴訟代理人　方博民
上列當事人間給付買賣價金等事件，本院於一百年一月十日言詞
辯論終結，判決如下：
    主    文
被告應給付原告新臺幣壹佰伍拾陸萬柒仟伍佰陸拾陸元，及自民
國九十九年八月十日起至清償日止，按年息百分之五計算之利息
暨按日計算前開金額千分之一之懲罰性違約金。
訴訟費用由被告負擔。
本判決於原告以新臺幣伍拾貳萬貳仟伍佰貳拾貳元供擔保後，得
假執行。但被告如以新臺幣壹佰伍拾陸萬柒仟伍佰陸拾陸元為原
告預供擔保，得免為假執行。
    事實及理由
一、原告起訴主張：
    被告於民國99年2月11日以新臺幣（下同）2,239,380元向原
    告購買坐落台北市○○區○○段一小段704地號、面積39 平
    方公尺、權利範圍1/4之土地（下稱系爭土地），原告已將
    所有權移轉登記予被告，然被告僅給付671,814元，尚積欠
    1,567,566元之尾款尚未給付。依兩造所簽訂土地買賣契約
    第3條第4項被告應於簽約日屆滿6個月內付清全部款項，且
    依第7條之規定，被告遲延1日應給付未付買賣價款千分之一
    計算之懲罰性違約金，而被告未於99年8月10日前付清，自
    應給付遲延利息及懲罰性違約金等語，爰依兩造間之買賣契
    約關係，請求被告給付尾款1,567,566元及法定遲延利息暨
    懲罰性違約金。並聲明：1、被告應給付原告1,567,566元及
    自99年8月10日起算之法定遲延利息暨按日計算前開金額千
    分之一之懲罰性違約金。2、願供擔保請准宣告假執行。
二、被告則以：
    本件買賣係仲介曾阿琴轉銷之土地買賣，均與曾阿琴交易，
    未曾見過原告，且與曾阿琴多次往來，因與曾阿琴另件交易
    發生糾紛，致生損害，故以曾阿琴與被告間所互付之債務抵
    銷，始付第一期款671,814等語資為抗辯。並聲明：
    1、原告之訴駁回。2、如受不利判決，願供擔保請准宣告免
    予假執行
三、兩造不爭執事項（見本院卷第35頁反面）
   （一）原告以曾阿琴為被授權人及連帶保證人與被告簽訂土
         地買賣契約書（下稱系爭契約書）買賣標的為台北市
         信義區○○段○○段704地號，面積39平方公尺，持分
         範圍4分之1，買賣價金為新台幣2,239,380元。
   （二）原告已將系爭土地移轉登記予被告，被告已經支付671
         ,814元，餘1,567,566元尚未給付。
四、得心證之理由
    原告主張被告遲延給付土地買賣價款，被告對原告請求之金
    額及法定遲延利息暨懲承罰性違約金均無所爭（見本院卷第
    35頁反面），惟以其與原告之被授權人曾阿琴間之債權抵銷
    為辯，茲本件爭點厥為原告請求被告應給付新台幣1,567,
    566元及遲延利息及違約金有無理由？析述如下：
（一）按民法第334條所稱之抵銷，係以二人互負債務，而其給
      付種類相同並均屆清償期者為要件，故得供債務人抵銷之
      債權，須為對於自己債權人之債權，而不得以對於他人之
      債權，對於債權人為抵銷。最高法院49年台上字第125 號
      判例要旨可資參照。查被告所辯無非曾阿琴之前與其交易
      尚有債務未清，故以對曾阿琴之債權與原告對其之債權相
      抵銷云云，此舉顯係被告以對於他人之債權對於原告抵銷
      ，已於法未合。雖被告再以本件原告乃係人頭，曾阿琴為
      實際買賣之人為辯，惟此已與系爭買賣契約書記載曾阿琴
      僅為原告之被授權人出入（見本院卷第10頁），被告亦未
      舉證證明曾阿琴即為本件出賣人，所辯抵銷云云要不足採
      。
（二）被告復曾提及依民法第286條因連帶債權人中之一人，已
      抵銷而債權消滅者，他債權人之權利，亦同消滅，免除其
      對原告之責任。然被告並未舉證說明原告與曾阿琴為被告
      之連帶債權人，且與本件原告債權有何干係，被告所辯，
      顯不足取。
五、按給付有確定期限者，債務人自期限屆滿時起，負遲延責任
    。民法第229條第1項定有明文。則兩造系爭契約第3條第4項
    約定被告應於簽約後6個月內清償完畢，被告自99年8月10日
    負遲延責任。從而，原告依系爭買賣契約，請求被告給付
    1,567,566元以及自99年8月10日起算之法定遲延利息暨懲罰
    性違約金，為有理由，應予准許。
六、兩造陳明願供擔保請為宣告假執行或免為假執行，經核均與
    規定相符，爰分別酌定相當之擔保金額予以宣告。
七、本件事證已臻明確，兩造其餘攻擊防禦方法，經審酌後，或
    與本件無涉，或與判決結果不生影響，毋庸一一論列，併此
    敘明。
八、據上論結，本件原告之訴有理由，依民事訴訟法第78條、第
    390條第2項、第392條第2項，判決如主文。
中    華    民    國   100    年    1     月    24    日
                  民事第七庭    法  官  吳定亞
以上正本係照原本作成。
如對本判決上訴，須於判決送達後20日內向本院提出上訴狀。如
委任律師提起上訴者，應一併繳納上訴審裁判費。
中    華    民    國   100    年    1     月    24    日
                                書記官  張婕妤